最　高　行　政　法　院　裁　定
　　　　　　　　　　　　　　　　　　 94年度裁字第02317號
上　訴　人　滿冠興業有限公司
代　表　人　甲○○
被 上訴 人　經濟部智慧財產局
代　表　人　乙○○
參　加　人　偉貿股份有限公司
代　表　人　丙○○
上列當事人間因新型專利異議事件，上訴人對於中華民國93年5
月26日臺北高等行政法院92年度訴字第1221號判決，提起上訴，
本院裁定如下：
　　主  文
上訴駁回。
上訴審訴訟費用由上訴人負擔。
　　理  由
一、按對於高等行政法院判決之上訴，非以其違背法令為理由，
    不得為之，行政訴訟法第242條定有明文。同法第243條第1
    項規定，判決不適用法規或適用不當者，為違背法令；而判
    決有第243條第2項所列各款情形之一者，其判決當然違背法
    令。又提起上訴，應以上訴狀表明上訴理由並應添具關於上
    訴理由之必要證據，復為同法第244條第1項第4款及第2項所
    明定。準此，當事人提起上訴，如以原審判決有行政訴訟法
    第243條第1項不適用法規或適用不當為理由時，其上訴狀應
    有具體之指摘，並揭示該法規之條項或其內容；如以原審判
    決有第243條第2項所列各款情形之當然違背法令為理由時，
    其上訴狀應揭示合於該款之事實。如上訴狀未依此項方法表
    明，或其所表明者，顯與上開法條規定之情形不相合時，即
    難認為已對原審判決之違背法令有具體之指摘，其上訴自難
    認為合法。
二、上訴意旨略謂：原判決以系爭新型專利案內褲係能藉由圓筒
    式織造方式而一體「編織」含褲頭、褲身及褲擋，且認定需
    經縫合之前後片係以邊緣對接狀之「編織」而成，不僅違反
    事實，亦違背法令。原判決所載「．．．前後片以邊緣對接
    之『編織』方式．．．」與事實不符，自不得採為駁回上訴
    人在原審請求之依據。所以然者，理由如下，此底車線係經
    縫合而前後片相接，非原判決所揭及專利說明書所載係以「
    編織」方式達成前後片相接。在業界實務上「編織」接合與
    「縫合（包括車縫）」接合，二者做法完全不同，所指之情
    況亦完全不同，已構成（修正前）專利法第71條第4款規定
    說明書之記載非發明之真實方法者，主管機關應依職權撤銷
    專利權，並限期追繳證書。又因任何藉由圓筒式織造方式而
    一體織造之內褲，其必有一處必須經二次加工另為「縫合（
    包括車縫）」接合，事實上無法經由一體「編織」式達成接
    合。原判決以「．．．主要係以相同之高彈性織紗藉由圓筒
    式織造方式而一體織出包含褲頭、褲身及褲檔之內褲．．．
    與後片相連之褲襠復再以邊緣對接狀之編織方式而與前片底
    緣相接，俾於該處形成無車邊之狀者」即有違事實，不足為
    據云云。
三、經查本件上訴理由與上訴人在原審行政訴訟起訴狀及準備書
    狀之理由大致相同，無非對於原審取捨證據、認定事實之職
    權行使事項任加指摘，並未表明原判決究有如何不適用法規
    或適用不當，或有如何違反法律、司法院解釋或本院判例之
    具體情事。上訴人泛指原判決所認定之事實係違反事實、違
    背法令，不足為據云云，顯與首揭法條規定之情形不合，難
    認上訴人已對原判決之違背法令有具體之指摘。本件上訴為
    不合法，應予駁回。另上訴人所指系爭新型專利案有舊專利
    法第71條第4款規定說明書之記載非發明之真實方法者，主
    管機關應依職權撤銷專利權，並限期追繳證書乙節，係屬新
    事實之主張，依行政訴訟法第254條第1項之規定，本院係以
    原判決確定之事實為判決之基礎，無從予以審究，附此指明
    。
四、依行政訴訟法第249條第1項前段、第104條、民事訴訟法第
    95條、第78條，裁定如主文。
中　　華　　民　　國　　94　　年　　11　　月　　3 　　日
                  第二庭審判長法  官　廖　政　雄
                              法  官　林　清　祥
                              法  官　鍾　耀　光
                              法  官　姜　仁　脩
                              法  官　胡  國  棟
以  上  正  本  證  明  與  原  本  無  異
中　　華　　民　　國　　94　　年　　11　　月　　3　　 日
　　　　　　　　　　　　　　　書記官　蘇　金　全
